臺灣高等法院臺中分院民事裁定　　　　　 94年度抗字第604號
抗　告　人
即承 租 人　英屬維京群島商漢登企業有限公司台灣分公司
法定代理人　乙○○
相　對　人
即債 權 人　富邦資產管理股份有限公司
法定代理人　甲○○
相　對　人
即債 務 人　丙○○
上列抗告人因與相對人等間聲明異議事件，對於中華民國94年5
月24日臺灣彰化地方法院93年度執字第15316號所為裁定提起抗
告，本院裁定如下：
    主  文
抗告駁回。
抗告程序費用由抗告人負擔。
    理  由
一、程序方面：
  (一)按民事訴訟法第254條第一、二項規定：「訴訟繫屬中為訴
    訟標的之法律關係，雖移轉於第三人，於訴訟無影響。但第
    三人如經兩造同意，得聲請代當事人承當訴訟。」；「前項
    但書情形，僅他造不同意者，移轉之當事人或第三人得聲請
    法院以裁定許第三人承當訴訟。」。又前開規定，依強制執
    行法第30條之一規定，於強制執行程序準用之。
  (二)經查，本件原執行債權人為台北銀行股份有限公司，嗣該銀
    行更名為台北富邦商業銀行股份有限公司，並於第一審執行
    程序中，將其執行債權讓與富邦資產管理股份有限公司，有
    公司變更登記事項卡、債權讓與證明書、報紙公告等在原審
    卷可稽，自生承擔執行債權人效力，合先明。
二、按不動產所有人設定抵押權後，於同一不動產上得設定地上
    權或其他權利，但其抵押權不因此而受影響，民法第八百六
    十六條定有明文。又不動產所有人設定抵押權後，如與第三
    人訂立租賃契約而致抵押權之價金有所影響，該租賃契約對
    於抵押權人不生效力，抵押權人因屆期未受償，聲請拍賣抵
    押物時，執行法院自可依法以無租賃狀態逕予執行，司法院
    院字第一四四六號解釋，亦有明確說明。
三、本件執行債權人富邦資產管理股份有限公司於原審主張：伊
    執有臺灣台中地方法院（下簡稱原法院或原審）九十二年促
    字第四一五三六號確定支付命令，為執行名義，聲請原法法
    院強制執行債務人丙○○所有坐落彰化縣彰化市○○段493
    、494地號土地及其上建號二六九號、門牌為彰化縣彰化市
    ○○路一四六號建物（下均簡稱系爭不動產），又丙○○以
    系爭不動產，於民國（下同）八十九年二月二十四日為債權
    讓與人台北銀行股份有限公司設定新台幣（下同）四千八百
    萬元之最高限額抵押權（下簡稱系爭抵押權），又於抵押權
    設定後之九十年十月一日將系爭不動產出租與第三人即抗告
    人英屬維京群島商漢登企業有限公司台灣分公司，而此項不
    動產經原法院以底價新台幣三千六百九十八萬元定於九十四
    年四月二十一日第一次拍賣時，無人應買，此項租賃關係已
    影響其抵押權，聲請將此項租賃權除去後拍賣等語。查揆諸
    前開說明，原審依債權人聲請於九十四年五月二日裁定除去
    系爭不動產之租賃權及於九十四年五月二十四日裁定駁回抗
    告人聲明異議，於法並無不合，並有臺灣彰化地方法院九十
    三年度執字第一五三一六號執行卷宗可稽。
四、抗告人異議及抗告意旨略以：抗告人承租系爭不動產係為經
    營「HANG TEN」品牌之成衣及服裝配飾品之銷售業務。而抗
    告人業於民國（下同）93年9、10月間對承租之系爭不動產
    為重新設計及裝潢工程，共花費新台幣3,952,177元，另抗
    告人給出租人即債務人丙○○之押租金亦高達150萬元，二
    者合計高達5,452,177元，茲原法院僅憑出租人之債權人聲
    請，未為實體調查，即准予除去抗告人與出租人間之租賃關
    係，已造成抗告人巨額且無法回復之重大損失，對抗告人顯
    失公平，爰請求將該除去租賃之處分撤銷，改以有租賃關係
    之條件而為拍賣。又查，抗告人早於八十七年九月十六日，
    就系爭不動產與丙○○簽訂租約，租期自八十七年十月一日
    起，至九十年九月三十日止，嗣租期屆滿，雙方又同意續租
    ，租期自九十年十月一日起，至九十五年九月三十日止。又
    雙方並曾於九十一年八月二十八日、九十二年七月二十八日
    ，二次協商調降租金，有租約及補充租賃協議書可憑。是原
    裁定謂丙○○於九十年十月一日始與抗告人簽訂租約，顯與
    事實不符，為此提起抗告云云。
五、惟查抗告人雖主張伊早於八十七年起即就系爭不動產與債務
    人丙○○訂立租賃，且雙方亦因租期屆滿，再簽訂新租賃契
    ，有抗告人提出之租賃契約書二件在卷可考。然查，丙○○
    為債權人台北銀行股份有限公司設定前開新台幣四千八百萬
    元系爭最高限額抵押權之初，即出具約定書，保證系爭不動
    產上無他人任何權利存在等情，有丙○○出具之土地、建築
    改良物抵押權設定契約書其他約定事項書在執行卷可證，是
    抗告人所提上開八十七年間之租約，已難輕信。再者，縱該
    八十七年柤約為真正，其與九十年間之租約相較，其租約日
    期及租金（月租或為二十五萬元或二十三萬或為二十一萬元
    或為十三萬元）各不相同，應為各個不同之新租約，且八十
    七年間簽訂之租約，其租期至「九十年九月三十日」即租期
    屆滿，有該租約可按，嗣抗告人與債務人丙○○就系爭不動
    產訂立租約租期，係自「九十年十月一日」起迄九十五年九
    月三十日止，亦有該租約可考。查九十年之新租約既與八十
    七年之舊租約非同一租約，其租期時間顯為相對人八十九年
    二月四日設定系爭抵押權之後，亦有前開租約可佐。查抗告
    人就系爭不動產之租賃權既成立在上開相對人即債權人台北
    銀行股份有限公司設定抵押權之後，且對債權人拍賣系爭抵
    押不動產有影響，已如前述，則原審依債權人之聲請除去租
    賃權，並駁回抗告人之異議，於法有據，抗告人如認為因此
    受有損害，自得另向出租人（即債務人）請求損害賠償，是
    其抗告為無理由，應予駁回。
六、本件事證已臻明確，兩造其餘攻擊或防禦方法及所提證據，
    均與本院心證之形成，不生影響，爰不一一再加以論述，併
    此敘明。
七、依強制執行法第三十條之一、民事訴訟法四百九十五條之一
    、第四百四十九條第一項、第九十五條、第七十八條，裁定
    如主文。
中　　華　　民　　國　　94　　年　　7 　　月　　21　　日
                      民事第六庭審判長法　官  吳火川
                                      法　官  饒鴻鵬
                                      法　官  陳繼先
以上正本係照原本作成。
本件得依民事訴訟法第486條第4項再抗告。如提起再抗告者應於
裁定送達後10日內向本院提出抗告理由狀（須按照他造人數附具
繕本）並繳納抗告裁判費新台幣 1,000元，同時委任律師或具有
律師資格之關係人為代理人。
                                      書記官  林育德
中　　華　　民　　國　　94　　年　　7 　　月　　22　　日
                                        　　　　　　　Ｂ
